臺灣臺北地方法院民事裁定　　　　　　　　99年度再字第29號
再審原告　　江素娥
再審被告　　陳繼嬌
上列當事人間請求侵權行為損害賠償事件，再審原告對於中華民
國99年11月10日99年度訴字第626號確定判決提起再審之訴，本
院裁定如下：
    主  文
再審之訴駁回。
再審訴訟費用由再審原告負擔。
    理  由
一、再審原告起訴意旨略以：
  (一)再審被告於97年9月10日，駕駛車號300-YC號營業小客車沿
    臺北市○○區○○街2段由東往西行駛至與該路129號旁之無
    號誌管制之交岔路口時，疏未注意車前狀況，致與伊所騎乘
    之自行車發生碰撞，並造成伊受有頭部外傷、腦震盪疑似腦
    出血、左肩挫傷及頸部扭傷等傷害，爰依民法第184條第1項
    、第193條第1項、第195條第1項、第196條之規定起訴，請
    求再審被告賠償伊所受之下列損害總計新臺幣（下同）689,
    000元及法定遲延利息（醫療費用30,000元、看護費182,000
    元、無法工作之損失324,000元、就醫計程車資3,000元，及
    精神慰撫金150,000元）。
  (二)主治醫生明確表示醫治患者是專業職責，腦部傷害者的後遺
    症，因人而異，乃因體質不同，診斷證明書加註休養3 個月
    為觀察期。伊肢體不受使喚，常有暈眩發生。若不小心碰撞
    ，危及生命，無法事先預防，故有看護之必要。又診斷證明
    書已載明休養3個月，故未能工作而受有損害，應可信為真
    實。但經濟考量，醫生不會強制看護照顧，看護費支出有據
    屬實。又慰撫金乃再審被告向伊悔過的表達義務、道德補償
    ，跟賠償責任歸屬分攤不相干，且再審被告拒絕、執意不和
    解，可見其心意並未有悔過，應加重賠償處分始是。
  (三)本件車禍地點現場為行人專用穿越道，二條斑馬線距離沒有
    汽車的長度，狀況可見；雙邊宅巷寬度只容行人、自行車、
    機車通行而已，不是支幹線道；衝撞點是道路中央，也是在
    斑馬線上，依交通法規駕駛人需加重刑責處分；再審被告申
    請鑑定時，伊要求識字的姊姊到場協助閱卷不被接受，未尊
    重伊權益有失公平、瀆職之嫌。只憑再審被告一面之詞而作
    之結論，偏袒再審被告，顯不足採。伊已積極蒐集資料，向
    交通部路政司行文補強過失責任歸屬問題。
  (四)聲明：再審被告應給付691,000元，及自起訴狀繕本送達翌
    日起至清償日止，按年息5%計算之利息；願供擔保請准宣告
    假執行。
二、按提起民事再審之訴，應於30日之不變期間內提起。前項期
    間自判決確定時起算，判決於送達前確定者，自送達時起算
    ，民事訴訟法第500條第1項、第2項前段分別定有明文。本
    院99年度訴字第626號判決（下稱原確定判決）係不得上訴
    第三審之事件，雖於民國99年11月10日宣示判決時即告確定
    ，但依民事訴訟法第500條第2項前段規定，提起再審之訴之
    30日不變期間應自送達判決時起算。因原確定判決係於同年
    11月16日送達再審原告，業經調卷查明，故再審原告提起再
    審之訴之30日不變期間係自該判決送達予再審原告之翌日即
    99年11月17日起算，故再審原告於99年12月2日向本院提起
    本件再審之訴，尚未逾30日之不變期間，合先敘明。
三、次按對確定判決提起再審之訴，應以有民事訴訟法第496條
    第1項各款或同法第497條之原因為限，此項原因亦即再審理
    由，必須於訴狀中表明之(見同法第501條第1項第4款)。所
    謂表明再審理由，必須指明確定判決有如何合於法定再審事
    由之具體情事始為相當，倘僅泛言有何條款之再審事由，而
    無具體情事者，仍難謂已合法表明再審事由。既未合法表明
    再審事由，即為無再審之事由，其訴即屬不合法，毋庸命其
    補正，逕以裁定駁回之（最高法院61年度台再字第137號、
    70年度台再字第35號判例意旨參照）。經查，本件觀諸再審
    起訴狀所載內容，僅重複其起訴請求損害賠償之主張，至其
    另提之補充理由，亦係就原審取捨證據及認定事實之職權行
    使，指摘其為不當，並未具體說明其有何不適用法規或適用
    法規不當之情形，並揭示該法規之條項或其內容，自不得謂
    已合法表明再審理由，揆諸前開說明，本件再審之訴顯難認
    為合法，應予駁回。
四、據上論結，本件再審之訴為不合法，爰依民事訴訟法第502
    條第1項、第95條、第78條，裁定如主文。
中    華    民    國  100    年    1    月    13    日
                  民事第四庭  審判長法  官  張瑜鳳
                                    法  官  匡  偉
                                    法  官  許純芳
以上正本係照原本作成。
本裁定不得抗告。
中    華    民    國   100    年    1     月    13    日
                                    書記官  陳怡君